# 请教陈版：购买的软件计入科目

提问人：跨度防护 时间：2019-10-27 06:30:21
案例：子公司从事芯片销售，从母公司处购买软件，子公司将软件向其客户销售，但也可自己使用（主要还是销售），母公司对子公司及其客户累计使用该软件的次数进行了限定。目前子公司将购买的软件计入库存商品。
请教陈版：对于子公司购买的软件， 1 、是否应为使用权的购买，是否应计入无形资产或者长期待摊费用，但摊销时间如何确定？ 2 、子公司向客户销售时又如何进行摊销？

回答人：chenyiwei
由于子公司从母公司购入软件的主要目的是销售，故应确认为库存商品，随着对外销售结转成本。
如果有自用情况的，则采用系统、合理的方式（如折算为每次使用的成本）
从购买总价中转出部分金额到无形资产或者相关成本费用科目。